# 请教陈版，关于收购业务的收购日的确定

提问人：lovelyandy 时间：2019-06-26 15:08:44
A，B 均为培训公司， 2018 年 10 月 31 日 A 公司与 B 公司签订协议，约定 A公司 0 对价接收B 公司尚未上完课程的学生，以及相关的教职工，截止 10 月底这些学生对应的剩余课程（预收账款余额）为 1000 万。截止 2018 年底，60% 原 B 公司的学生课程已转移登记到 A 公司，并已开始上课，仍有 40% 尚未完成转移登记，教职工的劳动关系 80% 完成转移。
2019 年 2 月 28 日，学生课程及教职工劳动关系全部完成转移登记。
请教陈版：
（ 1 ）截止 2018 年底，该项收购认定为收购业务，但由于相关学生课程，以及教职工劳动关系尚未全部转移，是否需要做账务处理？如不做账务处理，那已经转移并开始上课的课程应如何考虑？
（ 2 ）以上案例的收购业务，收购日应确定为何时点？确定收购日的主要考虑因素是什么？

回答人：chenyiwei
由于学员和教职工的转移是逐步进行的，A应依据转移的进度逐步确认相关的资产和负债，而不是在某个特定日期一次性全部确认。这个案例中可能没有明确可识别的购买日。
建议了解双方对相关资产、负债、人员的交割和转移，过渡期内损益的享有和分配等有无特殊约定，并考虑该等约定对会计处理的影响。